【裁判字號】    98,訴,1121
【裁判日期】    981208
【裁判案由】    違反槍砲彈藥刀械管制條例
【裁判全文】
臺灣高雄地方法院刑事判決              98年度訴字第1121號
公  訴  人  臺灣高雄地方法院檢察署檢察官
被      告  乙○○
            甲○○
共      同
指定辯護人  本院公設辯護人蘇鴻吉
上列被告因違反槍砲彈藥刀械管制條例案件，經檢察官提起公
訴（97年度偵字第34505號），本院判決如下：
    主  文
乙○○未經許可，寄藏可發射子彈具有殺傷力之改造手槍，處有
期徒刑參年貳月，併科罰金新臺幣伍萬元，罰金如易服勞役，以
新臺幣壹仟元折算壹日。扣案之仿BERETTA 廠92FS型半自動改造
手槍壹支（含彈匣壹個，槍枝管制編號：0000000000號）、口徑
9mm 制式子彈拾壹顆，均沒收。
甲○○未經許可，持有可發射金屬具有殺傷力之空氣手槍，累犯
，處有期徒刑參年捌月，併科罰金新臺幣拾萬元，罰金如易服勞
役，以新臺幣壹仟元折算壹日。扣案之空氣手槍壹支（內含高壓
氣體鋼瓶壹瓶，槍枝管制編號：高鑑0000000000號）、高壓氣體
鋼瓶柒瓶、金屬彈丸貳罐，均沒收。
    事  實
一、乙○○明知具殺傷力之槍枝、子彈，係槍砲彈藥刀械管制條
    例所明定之管制物品，未經許可依法不得持有或寄藏，竟基
    於寄藏具殺傷力槍枝及子彈之犯意，於民國97年10月7 日前
    某日，因姓名年籍不詳綽號「阿其」之人託其保管，而在婦
    幼醫附近取得具殺傷力之仿BERETTA 廠92FS型半自動改造手
    槍1 支（槍枝管制編號：0000000000號）及可擊發具殺傷力
    9mm 制式子彈16顆，乙○○於取得上開之槍枝、子彈後，即
    將之寄藏在高雄市鼓山區○○○○街90號4 樓居所。嗣經員
    警於97年10月7 日11時10分許，持本院所核發之97年度聲搜
    字第1611號搜索票，在上址實施搜索時，於客廳電視櫃旁之
    黑色手提包內扣得前開槍、彈。
二、甲○○前於92年間因公共危險罪案件，經臺灣高等法院高雄
    分院判處有期徒刑1 年2 月確定，甫於94年8 月26日因縮短
    刑期假釋出監，假釋期間付保護管束未經撤銷，於94年10月
    20日假釋期滿視為執行完畢，猶不知悔改，明知具殺傷力之
    空氣槍，係槍砲彈藥刀械管制條例所明定之管制物品，未經
    許可依法不得持有，竟於不詳之時間、地點取得具殺傷力之
    空氣手槍1 支（內含高壓氣體鋼瓶1 瓶，槍枝管制編號：高
    鑑0000000000號）及供該空氣槍擊發用之金屬彈丸2 罐、高
    壓氣體鋼瓶7 瓶，並將之藏放在高雄市左營區○○○路647
    巷39弄8 號居所，而非法持有之。嗣經員警持上開同一之搜
    索票於97年10月7 日10時47分許，在前揭地址實施搜索時，
    於4 樓之儲藏室內扣得上述之空氣槍1 支、金屬彈丸2 罐及
    高壓氣體鋼瓶7 瓶。
三、案經高雄市政府警察局鹽埕分局報請臺灣高雄地方法院檢察
    署檢察官偵查後起訴。
甲、程序方面
一、按「法院或檢察官得囑託醫院、學校或其他相當之機關、團
    體為鑑定，或審查他人之鑑定，並準用第203 條至第206 條
    之1 之規定」、「鑑定之經過及其結果，應命鑑定人以言詞
    或書面報告」，刑事訴訟法第208 條第1 項前段、第206 條
    第1 項分別定有明文，是經檢察官囑託相當之機關為鑑定後
    ，經鑑定人以書面報告其鑑定之結果者，該鑑定書面雖屬被
    告以外之人於審判外之書面陳述，惟其屬刑事訴訟法第159
    條第1 項所謂之「法律有規定者」，故不受該條項規定「不
    得作為證據」之限制，而具有證據能力；又檢察官因實務現
    實需求，就特定案件類型認當然有鑑定之必要者，基於檢察
    一體原則，得由該管檢察長概括選任鑑定機關，是司法警察
    等偵查輔助人員於案件未移送檢察官偵辦前之調查犯罪階段
    ，依據檢察長之概括授權，先行將證物送請檢察機關預先核
    定之專責鑑定人或鑑定機關實施鑑定，該鑑定人或鑑定機關
    亦應視同受承辦檢察官所選任或囑託而執行鑑定業務。經查
    本案卷附內政部警政署刑事警察局97年11月14日刑鑑字第09
    70167484號鑑驗書及高雄縣政府警察局97年10月29日高縣警
    鑑字第0970089399號槍彈鑑定書（偵卷第93頁至第98頁），
    係高雄市政府警察局鹽埕分局依檢察機關事先概括授權囑託
    而送請內政部警政署刑事警察局及高雄縣政府警察局所為之
    書面鑑定報告，另內政府警政署刑事警察局98年5 月22日刑
    鑑字第0980051689號函（偵卷第154 頁），係臺灣高雄地方
    法院檢察署（下稱高雄地檢署），就扣案之空氣手槍1 支（
    內含高壓氣體鋼瓶1 瓶，槍枝管制編號：高鑑0000000000號
    ）囑託鑑定結果之回函，揆之前揭說明，上開鑑驗書、鑑定
    書等認俱有證據能力，並得作為本件認定犯罪事實之依據。
二、次按被告以外之人於審判外之陳述，雖不符刑事訴訟法第15
    9 條之1 至第159 條之4 之規定，而經當事人於審判程序同
    意作為證據，法院審酌該言詞陳述或書面陳述作成時之情況
    ，認為適當者，亦得為證據，刑事訴訟法第159 條之5 第1
    項定有明文。查本件檢察官、被告乙○○、甲○○及指定辯
    護人於本院審判程序時，就本判決所引用其他審判外之言詞
    或書面陳述，均明示同意有證據能力，本院審酌該具有傳聞
    證據性質之證據，其取得過程並無瑕疵，與待證事實具有關
    聯性，證明力非明顯過低，以之作為證據係屬適當，認俱得
    為證據。
三、卷附照片18張（偵卷第34頁、第35頁、第148 頁至第153 頁
    ），係員警至被告乙○○住所，進行搜索時所拍攝查獲之現
    況。因利用攝影器材將實體物品或可以視覺感官認知之現象
    ，予以拍攝、製成之照片，係為保全拍攝之時該物品或現象
    所呈現之情形，於證據方法而言，具有與該物品或現象相同
    之效用，乃屬物證之一種，並非供述證據，無傳聞法則之適
    用，應有證據能力。
乙、實體方面
壹、被告乙○○部分：
一、上開犯罪事實一部分，業經被告乙○○於本院審理中坦承不
    諱，核與證人即同案被告黃凱隆（經檢察官為不起訴處分確
    定在案）於偵查時之證述情節大致相符，並有本院97年度聲
    搜字第1611號搜索票、搜索、扣押筆錄、扣押物品目錄表、
    現場起獲槍彈之照片18張、高雄市政府警察局鹽埕分局98年
    4 月23日高市警鹽分偵字第0980005598號函附之偵查報告各
    1 份在卷可稽（偵卷第18頁至第20頁、第26頁至第30頁、第
    34頁、第35頁、第148 頁至第153 頁、第144 頁、第145 頁
    ）。此外，復有扣案之仿BERETTA 廠92FS型半自動改造手槍
    1 支（槍枝管制編號：高鑑0000000000號）及可擊發之具殺
    傷力9mm 制式子彈16顆可佐。而上開扣案之槍、彈，經送內
    政部警政署刑事警察局以性能檢驗法、試射法鑑驗，該仿
    BERETTA 廠92FS型半自動改造手槍1 支（槍枝管制編號：00
    00000000號），係換裝土造金屬槍管而成，擊發功能正常，
    可供擊發適用子彈使用，認具殺傷力，另送鑑子彈16顆，認
    均係口徑9mm 制式子彈，經採樣5 顆試射，可擊發，均具殺
    傷力等情，有內政部警政署刑事警察局97年11月14日刑鑑字
    第0970167484號鑑驗書1 份附卷供參（偵卷第97頁、第98頁
    ）。是被告上開之自白核與事實相符，本件事證明確，被告
    犯行堪予認定，應予論罪科刑。
二、按槍砲彈藥刀械管制條例第8 條第4 項、第12條第4 項，係
    將持有與寄藏為分別之處罰規定，而寄藏與持有，均係將物
    置於自己實力支配之下，二者不同之處在於「寄藏」必先有
    他人之持有行為，而後始為之受寄代藏而已，故寄藏之受人
    委託代為保管，其保管之本身，亦屬持有，然此之持有係受
    寄之當然結果，當不另論罪，應僅處罰寄藏之行為。雖持有
    行為不應另為論罪，然無故持有管制槍枝、子彈，為繼續犯
    ，一經持有，犯罪即告成立，其嗣後之繼續持有，乃犯罪行
    為之繼續，而非犯罪狀態之繼續，遇法律有變更時，即應以
    最後行為時之法律處斷（最高法院93年度台上字第3441號判
    決可資參照），既持有為寄藏之當然結果，則未經許可而寄
    藏槍枝、子彈，其寄藏之繼續，揆之上開判決意旨，自應為
    犯罪行為之繼續，犯罪之完結當然須繼續至寄藏行為終了時
    為止。查本件被告乙○○於97年10月7 日前某日，受寄藏上
    開之槍、彈，雖槍砲彈藥刀械管制條例及刑法之相關規定，
    均有經修正之情，然被告既繼續寄藏該槍、彈直至97年10月
    7 日止，方為警察所查獲，自應依繼續行為完成時（即查獲
    當時）之法律處斷之，而不生新舊法比較之問題，先予敘明
    。故核被告乙○○所為，係犯槍砲彈藥刀械管制條例第8 條
    第4 項未經許可寄藏可發射子彈具殺傷力之槍枝罪、同條例
    第12條第4 項未經許可寄藏子彈罪。又被告係受姓名年籍不
    詳綽號「阿其」之人委託而寄藏前開改造之手槍及子彈，其
    持有係寄藏之當然結果，業如前述，故本案應僅就寄藏之行
    為評價，不另就持有部分予以論罪。公訴人未斟酌被告持有
    本案槍枝係為人保管行為之結果，認其本案係犯槍砲彈藥刀
    械管制條例第8 條第4 項之未經許可持有可發射子彈具殺傷
    力之槍枝罪及同條例第12條第4 項未經許可持有具有殺傷力
    之子彈罪，尚有未洽，惟因上開「持有」與「寄藏」皆屬同
    一條項之罪名，不生變更起訴法條之問題。另被告同時寄藏
    具殺傷力之改造手槍、子彈，係一行為觸犯2 罪名，為想像
    競合犯，應依刑法第55條規定，從一重之同條例第8 條第4
    項未經許可寄藏可發射子彈具殺傷力之槍枝罪處斷。爰審酌
    被告受託寄藏具有殺傷力之改造手槍及制式子彈，對社會治
    安有潛在之危險性，行為實有不當，本應嚴其刑責，惟念及
    其於本院審理時坦承犯行，且持有期間亦未發現曾用該槍、
    彈犯他案而造成他人身體、財產等重大危害，及犯罪動機、
    目的、手段等一切情狀，量處如主文所示之刑，併科罰金新
    臺幣（下同）5 萬元，並諭知易服勞役之折算標準。另扣案
    之仿BERETTA 廠92FS型半自動改造手槍1 支（含彈匣1 個，
    槍枝管制編號：0000000000號）及未經試射之口徑9mm 制式
    子彈11顆，均具有殺傷力，已如前述，屬違禁物，不問屬於
    犯人與否，應依刑法第38條第1 項第1 款之規定宣告沒收；
    又扣案之口徑9mm 制式子彈5 顆，業經採樣試射，其試射後
    剩餘之彈殼及彈頭，已不具子彈之完整結構，核與違禁物有
    別，均不予宣告沒收。
貳、被告甲○○部分：
一、上開犯罪事實二部分，被告甲○○固坦承持有扣案之空氣手
    槍1 支（內含高壓氣體鋼瓶1 瓶，槍枝管制編號：高鑑0000
    000000號）、金屬彈丸2 罐及高壓氣體鋼瓶7 瓶，惟矢口否
    認非法持有具有殺傷力之空氣手槍，辯稱：該空氣手槍（內
    含高壓氣體鋼瓶1 瓶，槍枝管制編號：高鑑0000000000號）
    與另一扣案不具殺傷力之空氣手槍（槍枝管制編號：高鑑00
    00000000號，業經高雄地檢署以97年度偵字第34505 號為不
    起訴處分確定），均係伊朋友丙○○所有，因其於案發前至
    伊住處聊天而忘記取走，伊有向丙○○確認該槍枝是否為違
    法，丙○○向伊表示係合法，伊才將該槍枝放置於居所之4
    樓儲藏室內，伊不知該空氣手槍具有殺傷力云云。被告甲○○之指定辯護人則以：扣案之槍枝、金屬彈丸2 罐及高壓氣
    體鋼瓶7 瓶，係被告甲○○的朋友丙○○於六合夜市，經攤
    販告知為合法之物後方予購買，而丙○○於購買該空氣手槍
    及子彈後即至被告甲○○住所，因忘記取走而置放於被告家
    中，被告不知該空氣手槍具有殺傷力，並無持有具殺傷力空
    氣手槍之故意，惟縱認被告知悉該空氣手槍具有殺傷力，然
    被告亦供出其上游即丙○○並經查獲，依槍砲彈藥刀械管制
    條例第18條第4 項應減輕其刑云云。
二、經查：
  (一)高雄市政府警察局鹽埕分局員警於97年10月7 日10時47分許
    ，持本院核發之97年度聲搜索字第1611號搜索票至被告甲○○居所即高雄市左營區○○○路647 巷39弄8 號執行搜索，
    於該處之4 樓儲藏室內查獲上開扣案之空氣手槍2 支（其中
    1 支內裝有高壓氣體鋼瓶1 瓶）、紅銅色金屬彈丸2 罐及高
    壓氣體鋼瓶7 瓶等情，有前述本院核發之搜索票、搜索、扣
    押筆錄、扣押物品目錄表各1 份在卷可佐（偵卷第21頁至第
    25頁）。上開扣案之空氣手槍2 支，經送往高雄縣政府警察
    局鑑驗，其中1 支空氣手槍（槍枝管制編號：高鑑00000000
    00），認係氣體動力式槍枝、以填充高壓氣體為發射動力，
    經測試結果，可發射直徑6mm 金屬彈丸，惟發射動能甚微，
    認不具殺傷力。另1 支空氣手槍（槍枝管制編號：高鑑0000
    000000號），認係氣體動力式槍枝，以小型高壓氣體鋼瓶為
    發射動力，經以金屬彈丸測試，其中彈丸（直徑約4.5mm 、
    重約0.37公克）最大發射速度為142 公尺/ 秒，計算其動能
    為3.7 焦耳，換算其單位面積動能為23焦耳/ 平方公分，而
    依日本科學警察研究所之研究結果，彈丸單位面積動能達20
    焦耳/ 平方公分，則足以穿入人體皮肉層等情，有高雄縣政
    府警察局97年10月29日高縣警鑑字第0970089399號槍彈鑑定
    書1 份附卷可參（偵查卷第37頁至第40頁），而上開空氣手
    槍1 支（槍枝管制編號：高鑑0000000000號），復經送往內
    政部警政署刑事警察局鑑驗，經該局以金屬彈丸測試3 次，
    其中彈丸（直徑4.5mm 、重量0.37公克）最大發射速度為
    138 公尺/ 秒，計算其動能為3.5 焦耳，換算其單位面積動
    能為22焦耳/ 平方公分，與上開高雄縣政府警察局所鑑驗之
    結果並無顯著差異等語，復有該局98年5 月22日刑鑑字第09
    80051689號函在卷可按（偵卷第154 頁），是上開扣案之空
    氣手槍1 支（槍枝管制編號：高鑑0000000000號），其單位
    面積動能足以穿入人體皮肉層，應具有殺傷力之事實，應堪
    認定。
  (二)被告甲○○雖以前詞置辯，惟查：被告甲○○經警搜索後至
    警察局製作筆錄時，陳稱扣案之槍枝係伊於六合夜市所購買
    ，有內政部警政署刑事警察局警詢筆錄1 份在卷可佐（偵卷
    第3 頁第18行、第19行），被告雖於本院審理時，辯稱因丙○○告知伊該槍枝為合法，伊認為不會被起訴，就不用麻煩
    丙○○出來，所以才說是在六合夜市購買等語（本院卷第64
    頁第9 頁至第11頁），然觀諸上開警詢筆錄可知，被告甲○○遭搜索扣案之諸多物品中，其中編號17木質球棒（小）1
    支，被告供稱該物放在車上做為防身之用，是8255-JA 自小
    客車車主即丙○○所有（偵卷第3 頁背面第12行至第14行）
    ，果若被告甲○○前揭辯稱為真，則上開扣案之木質球棒並
    非違禁物，同理何不陳稱為自己所有，卻另供述為丙○○置
    放？況且被告甲○○前於96年間曾因涉及槍砲彈藥刀械管制
    條例案件，經臺灣高雄地方法院檢察署檢察官以97年度偵字
    第13672 號為不起訴處分確定在案，有臺灣高等法院被告前
    案紀錄表附卷可參，故被告甲○○經此偵查程序，應已知悉
    非法持有具殺傷力之槍械，係屬違法之犯行，理該有所顧忌
    ，然被告甲○○不但未加質疑遭扣案之槍枝是否為違禁物，
    反而僅依丙○○告知該槍枝為合法之物，即相信並於警詢時
    陳稱為自己所有，未思慮可能導致個人觸犯刑責等情，即顯
    與常情相悖。此外，證人丙○○到庭證稱：「（可否說明你
    去六合夜市購買2 隻空氣手槍時，當場有無試打？）我沒有
    玩，對方說是塑膠子彈不違法，他有當場按給我看‥」、「
    （請具體說明攤商送給你的BB彈是塑膠還是銅質？）我知道
    有塑膠，因為送的東西我都還沒有看，我知道有塑膠黃色的
    。」等語（本院卷第55頁背面第21行至第24行、第56頁第18
    行至第21行），是依上開證述之情節，證人丙○○所稱於六
    合夜市購買之BB彈，其材質應為塑膠，且外觀為黃色，惟扣
    案之彈丸2 罐，經本院於審理程序當庭勘驗及高雄縣政府警
    察局鑑驗結果，係銅製之金屬彈丸，外觀為紅銅色，每顆直
    徑均約為4.5mm 、重約0.37公克等情，有審判筆錄及高雄縣
    政府警察局高縣警鑑字第0970089399號槍彈鑑定書在卷可佐
    （本院卷第59頁第31行，偵卷第94頁鑑定結果二），另裝納
    該金屬彈丸之瓶子為透明，經由瓶子外觀即可端倪彈丸之顏
    色，並無無法判斷之情形，亦經本院當庭提示勘驗屬實，是
    證人丙○○上揭有關彈丸之材質與顏色之證述，亦均與事實
    有違，而無可採。
  (三)又證人丙○○證述購買本案遭扣案之2 支槍枝後，即至被告
    甲○○家中聊天，於交互詰問中先證述放在桌上忘了拿，後
    經檢察官再次詰問，卻又證述不記得等語（本院卷第56頁背
    面第7 行、第57頁背面第4 行）；另證人證述於「97年7 、
    8 月間」在六合夜市購買上開空氣槍後即至被告甲○○家中
    ，因忘了拿而於「過幾天後」想起來打電話給被告甲○○，
    被告甲○○說「被警察搜走了」（被告甲○○經搜索查扣槍
    枝之時間為97年10月7 日10時47分許）。惟被告甲○○卻供
    稱證人丙○○走後「馬上」打電話給伊等語（本院卷第56頁
    背面第8 行、第64頁第26行），核其證人丙○○上開之證述
    內容不僅前後不一，且其將該槍、彈放置於被告甲○○家中
    ，事後再打電話予被告甲○○時，間隔之時間應已逾2 至3
    個月，此與被告甲○○上開所供述之情形，互核亦有明顯之
    出入。再者，證人丙○○一再證稱購買該槍枝係看其漂亮云
    云，然槍枝係屬違禁物，並非一般擺設裝飾之物品，更不具
    有收藏之價值，且查扣之物品，尚包括高壓氣體鋼瓶及金屬
    彈丸，果若證人上開證述為真，則證人何以置放該槍彈於被
    告甲○○家中多日而未予取回，又何需空氣槍發射動力之高
    壓氣體鋼瓶及裝填於空氣槍內用以發射之金屬彈丸等物？是
    上開證人之證述，益徵與常情不符，應無可採。
  (四)綜上各情，證人丙○○雖於本院審理時到庭證述扣案之空氣
    槍2 支、金屬彈丸2 罐及高壓氣體鋼瓶7 瓶（另有1 瓶裝於
    上開空氣槍內），係六合夜市攤販向伊表示合法方予購買，
    伊於購買後至被告甲○○家中，因忘記拿取而放置於被告甲○○家中等情，惟其證述之內容既有上開諸多可疑之處，且
    與被告甲○○供稱之情形亦有不符，顯其證述之情節多所堪
    疑。從而，證人丙○○之證述內容，應有迴護被告甲○○之
    情形，難予信實，被告上開所辯應屬卸責之詞，要無可採。
    因於被告甲○○家中查扣之之空氣手槍（槍枝管制編號：高
    鑑0000000000號），經鑑驗之結果具有殺傷力，業如前述，
    是被告甲○○非法持有具殺傷力空氣手槍之犯行，事證明確
    堪予認定，應依法論科。
三、核被告甲○○所為，係犯槍砲彈藥刀械管制條例第8 條第4
    項之未經許可持有可發射金屬具有殺傷力之空氣槍罪。又被
    告甲○○有如前開事實欄二所載之犯罪科刑及執行紀錄，有
    臺灣高等法院被告前案紀錄表1 份在卷可稽，其前受徒刑之
    執行完畢後，5 年以內故意再犯本件有期徒刑以上之罪，為
    累犯，應依刑法第47條第1 項之規定，加重其刑。另被告甲○○之指定辯護人固以：縱認被告甲○○知悉該空氣手槍具
    有殺傷力，惟被告甲○○亦供出其上游即丙○○並經查獲，
    應依槍砲彈藥刀械管制條例第18條第4 項減輕其刑云云。惟
    查，證人丙○○到庭證稱之上情，既為本院所不採，則被告
    甲○○所持有之具殺傷力空氣手槍，是否為丙○○所交付，
    即屬可疑，且被告甲○○亦無使警方繼續追查來源而有所查
    獲或藉以防止危害之發生，是辯護人上開所稱，難認被告甲○○已供出槍枝來源並因而查獲，自不得據以上開法條規定
    減輕其刑。爰審酌被告甲○○持有具殺傷力之槍械，危害社
    會治安，對於人民生命財產亦具有潛在之威脅，所生實害甚
    重，且犯後否認犯行，尚無悔意，並兼衡犯罪動機、目的及
    手段等一切情狀，量處如主文所示之刑，併科罰金10萬元，
    及諭知罰金易服勞役之折算標準。至扣案之可發射金屬具有
    殺傷力之改造空氣手槍1 支（槍枝管制編號：高鑑00000000
    00號），係屬槍砲彈藥刀械管制條例第4 條第1 項第1 款所
    明定未經許可，不得持有之違禁物，爰依刑法第38條第1 項
    第1 款之規定宣告沒收。另扣案之高壓氣體鋼瓶8 瓶（其中
    1 瓶裝填於上開具殺傷力之空氣手槍內），為空氣槍發射子
    彈之發射動力，另金屬彈丸2 罐，係上開空氣手槍擊發用以
    造成殺傷力之物，均供犯罪所用，因上開之物品，非丙○○
    所置放，業如前揭所認定，應認為被告甲○○所有，爰依刑
    法第38條第1 項第2 款規定宣告沒收之，附此敘明。
據上論斷，應依刑事訴訟法第299 條第1 項前段、槍砲彈藥刀械
管制條例第8 條第4 項、第12條第4 項，刑法第11條前段、第55
條、第47條第1 項、第42條第3 項前段、第38條第1 項第1 款、
第2 款，判決如主文。
本案經檢察官黃子宜到庭執行職務。
中    華    民    國    98    年    12    月    8    日
                  刑事第十二庭  審判長法  官  黃建榮
                                      法  官  楊珮瑛
                                      法  官  林勳煜
以上正本證明與原本無異。
如不服本判決應於收受送達後10日內向本院提出上訴書狀，並應
敘述具體理由；如未敘述上訴理由者，應於上訴期間屆滿後20日
內向本院補提理由書（均須按他造當事人之人數附繕本）「切勿
逕送上級法院」。
中    華    民    國    98    年    12    月    8    日
                                      書記官  莊正彬
附錄本案論罪科刑法條：
槍砲彈藥刀械管制條例第8條：
未經許可，製造、販賣或運輸鋼筆槍、瓦斯槍、麻醉槍、獵槍、
空氣槍或第4 條第1 項第1 款所定其他可發射金屬或子彈具有殺
傷力之各式槍砲者，處無期徒刑或5 年以上有期徒刑，併科新臺
幣1 千萬元以下罰金。
未經許可，轉讓、出租或出借前項所列槍枝者，處5 年以上有期
徒刑，併科新臺幣1 千萬元以下罰金。
意圖供自己或他人犯罪之用，而犯前二項之罪者，處無期徒刑或
7 年以上有期徒刑，併科新臺幣1 千萬元以下罰金。
未經許可，持有、寄藏或意圖販賣而陳列第1 項所列槍枝者，處
3 年以上10年以下有期徒刑，併科新臺幣700 萬元以下罰金。
第 1 項至第 3 項之未遂犯罰之。
槍砲彈藥刀械管制條例第12條：
未經許可，製造、販賣或運輸子彈者，處1 年以上7 年以下有期
徒刑，併科新台幣500 萬元以下罰金。
未經許可，轉讓、出租或出借子彈者，處6 月以上5 年以下有期
徒刑，併科新台幣300 萬元以下罰金。
意圖供自己或他人犯罪之用，而犯前二項之罪者，處3 年以上10
年以下有期徒刑，併科新台幣700 萬元以下罰金。
未經許可，持有、寄藏或意圖販賣而陳列子彈者，處5 年以下有
期徒刑，併科新台幣300 萬元以下罰金。
第 1 項至第 3 項之未遂犯罰之。

司法院資訊處製作；財團法人民間司法改革基金會備份。
